臺灣雲林地方法院刑事判決
109年度金訴字第106號
公  訴  人  臺灣雲林地方檢察署檢察官
被      告  鐘瑩秀



上列被告因違反洗錢防制法案件，經檢察官提起公訴（108年度
偵字第7692號、109年度偵字第1008號），本院判決如下：
    主  文
戊○○幫助犯洗錢防制法第十四條第一項之洗錢罪，處有期徒刑伍
月，併科罰金新臺幣伍萬元，罰金如易服勞役，以新臺幣壹仟元
折算壹日。
    事  實
一、戊○○於民國107年9月間某時，經由社群軟體Facebook（下稱
    臉書）結識某真實姓名、年籍均不詳，臉書暱稱「弗蘭克」
    之人（下稱「弗蘭克」，無證據證明為未成年人），該人自
    稱係在泰國從事建築工程之英國工程師，不斷對戊○○傾訴愛
    意，並稱需要戊○○協助提供金融帳戶以因應資金存取及匯款
    等需求。起初戊○○因感情因素不疑有他，於107年10月22日
    、同年12月4日、108年1月7日應「弗蘭克」要求，先後將其
    名下申辦之第一商業銀行帳戶、渣打國際商業銀行（下稱渣
    打銀行）帳戶（帳號：000-00000000000000號，下稱渣打65
    70帳戶）、臺灣銀行帳戶之提款卡及提款密碼，以國際快捷
    郵件寄送至「弗蘭克」指定之外國地址，使「弗蘭克」取得
    支配使用上開銀行帳戶之權限。嗣渣打6570帳戶於107年12
    月17日，因劉珍玫、張香蘭陸續遭不詳詐欺集團詐騙後匯入
    款項，經警通報金融機構設定為警示帳戶，戊○○亦因此於10
    8年1月21日接獲雲林縣警察局北港分局通知其涉嫌提供金融
    帳戶予詐欺集團使用，而前往該分局偵查隊接受調查及製作
    筆錄（戊○○此部分所涉幫助詐欺取財罪嫌〈下稱前案〉，業經
    臺灣雲林地方檢察署〈下稱雲林地檢署〉檢察官以108年度偵
    字第1035、4482號為不起訴處分確定）。至此。戊○○依其智
    識程度及社會經驗，已可預見提供自己或他人之金融帳戶提
    款卡及提款密碼供他人使用，恐遭他人利用作為詐欺等財產
    犯罪之人頭帳戶，供為收受及提領特定犯罪所得，並使他人
    提領後產生遮斷資金流動軌跡以逃避國家追訴、處罰之效果
    而洗錢，竟仍基於容任該結果發生亦不違背其本意之幫助詐
    欺取財與幫助掩飾詐欺所得去向之洗錢不確定故意，於108
    年4月底某日，先以新臺幣（下同）5,000元之代價，借得朋
    友乙○○所申辦之渣打銀行南屯分行帳戶（帳號：000-000000
    00000000號，下稱本案渣打銀行帳戶）之存摺、提款卡及另
    行書寫在紙張上之提款密碼，再於108年5月初某日，將本案
    渣打銀行帳戶之提款卡及提款密碼以國際郵件寄送至「弗蘭
    克」指定之馬來西亞地址，以此方式提供本案渣打銀行帳戶
    予「弗蘭克」暨所屬之不詳詐欺集團（無證據證明成員達3
    人以上或成員中有未滿18歲之人，下稱本案詐欺集團）作為
    收受、掩飾詐欺犯罪所得去向使用。俟本案詐欺集團不詳成
    員取得本案渣打銀行帳戶資料後，即共同意圖為自己不法之
    所有，基於詐欺取財及洗錢之犯意聯絡，以附表「詐欺方式
    」欄所示手法，詐騙如附表所示之Mossy Oak 3D Fluid Gra
    phics LLC.（下稱Mossy公司）、丁○○、羅傅雯絹等人，使
    其等陷於錯誤，分別以附表所示方式轉帳、匯款或存款至本
    案渣打銀行帳戶內，所轉入、存入如附表編號1、2所示之款
    項均旋遭本案詐欺集團不詳成員提領殆盡而不知去向，至所
    匯入如附表編號3所示之款項則因金融機構接獲通報後即時
    圈存止扣而未經提領（有關Mossy公司等人遭詐騙之時間、
    方式、轉匯及存款時間、金額，均詳如附表所示）。嗣因Mo
    ssy公司等人分別察覺有異乃報警處理，始循線查悉上情。
二、案經臺北市政府警察局大安分局報告臺灣臺北地方檢察署、
    丁○○訴由臺北市政府警察局內湖分局報告臺灣士林地方檢察
    署、羅傅雯絹訴由基隆市警察局第一分局報告臺灣基隆地方
    檢察署呈請臺灣高等檢察署檢察長核轉雲林地檢署檢察官偵
    查起訴。
    理  由
壹、程序方面：
    按被告以外之人於審判外之言詞或書面陳述，除法律有規定
    者外，不得作為證據；被告以外之人於審判外之陳述，雖不
    符刑事訴訟法第159條之1至第159條之4規定，而經當事人於
    審判程序同意作為證據，法院審酌該言詞陳述或書面陳述作
    成時之情況，認為適當者，亦得為證據，同法第159條第1項
    、第159條之5第1項定有明文。經查，本判決所引用被告以
    外之人於審判外之言詞或書面陳述，檢察官及被告戊○○於本
    院準備程序中及審理時，均陳明同意作為證據使用（見本院
    卷第205、372至384頁），經審酌該等言詞或書面陳述作成
    時並無違法或不當之情況，亦無違法取證等瑕疵，且與待證
    事實具有關聯性，認以之作為證據應屬適當，均有證據能力
    。
貳、實體方面：
一、認定犯罪事實所憑之證據及理由：
　  訊據被告固坦承有於108年4月底某日，向朋友乙○○借得本案
    渣打銀行帳戶之存摺、提款卡及書寫在紙張上之提款密碼，
    並於同年5月初某日，將本案渣打銀行帳戶之提款卡及提款
    密碼以國際郵件寄送至「弗蘭克」指定之馬來西亞地址等事
    實，惟矢口否認有何幫助詐欺取財及幫助洗錢等犯行，辯稱
    ：「弗蘭克」是伊在臉書上所認識在泰國工作之英國工程師
    ，雙方未曾見過面。「弗蘭克」稱要將其父親在泰國的遺產
    轉移來臺灣，需要伊提供帳戶予其匯入遺產，之後即會來臺
    與伊定居及結婚。伊當時一心想要協助「弗蘭克」，故自10
    7年10月間起即陸續寄送自己申辦之第一商業銀行帳戶、渣
    打6570帳戶、臺灣銀行帳戶之提款卡及密碼予「弗蘭克」使
    用，之後又因「弗蘭克」表示希望伊再提供其他帳戶以便於
    處理遺產，伊遂於108年4月底，支付對價向朋友乙○○借得本
    案渣打銀行帳戶之存摺、提款卡及密碼，再於108年5月初將
    該帳戶之提款卡及提款密碼寄送至「弗蘭克」指定之馬來西
    亞地址。伊申辦之渣打6570帳戶於107年12月間雖遭通報為
    警示帳戶，伊以為係因自己先前欠稅所致，嗣伊接獲通知接
    受檢警調查，伊有詢問「弗蘭克」為何渣打6570帳戶會遭凍
    結，亦有告知「弗蘭克」伊遭他人提告詐騙，惟「弗蘭克」
    均表示其會協助來臺解決，伊也是受騙云云。經查：
　㈠被告係於107年9月間在網路上結識「弗蘭克」，嗣應「弗蘭
    克」要求，曾於107年10月22日、同年12月4日、108年1月7
    日，分別將自己申辦之第一商業銀行帳戶、渣打6570帳戶、
    臺灣銀行帳戶之提款卡及密碼，寄送國際快捷郵件至「弗蘭
    克」指定之國外地址。其後，於108年4月底某日，被告再應
    「弗蘭克」表示有使用金融帳戶需求，而向朋友乙○○借得本
    案渣打銀行帳戶之存摺、提款卡及書寫在紙張上之提款密碼
    ，並為此匯款5,000元予乙○○，復於108年5月初某日，被告
    又將本案渣打銀行帳戶之提款卡及提款密碼寄送國際郵件至
    「弗蘭克」指定之馬來西亞地址。嗣如附表所示之被害人及
    告訴人，於遭本案詐欺集團不詳成員實施詐騙後，分別陷於
    錯誤，各依指示將如附表所示之款項轉、匯、存入本案渣打
    銀行帳戶內（附表編號1之款項係被害人Mossy公司匯入第三
    人陳淑蓮之元大商業銀行華山分行帳戶，再由陳淑蓮存入、
    轉帳至本案渣打銀行帳戶），其中附表編號1、2所示款項均
    旋即遭提領一空，附表編號3之款項則遭及時圈存止扣等情
    ，業據被告於警詢、偵訊、本院準備程序中及審理時供述在
    卷（見北檢偵26411號卷第11至13頁；雲檢偵7692號卷第17
    至21、43至47頁；基檢偵4770號卷第25至29頁；本院卷第19
    8至203、213至217、219至222、249至251、364至389頁），
    核與證人乙○○於本案警詢、另案（即證人乙○○涉嫌幫助詐欺
    取財案件）警詢、偵訊、臺灣臺中地方法院準備程序中及審
    理時之證述（見北檢偵26411號卷第15至17頁；基檢偵4770
    號卷第21至24頁；本院卷第59至65、67至74、77至81頁）、
    證人陳淑蓮於警詢之證述（見北檢偵26411號卷第21至27頁
    ）大致相符，且有被告與其所稱之「弗蘭克」經由網路傳送
    對話訊息之擷圖共14張、被告所提寄送國際快捷郵件之寄件
    人收執聯、電子發票、運送收據、證人乙○○經認定犯幫助詐
    欺取財罪之臺灣臺中地方法院109年度易字第654號刑事判決
    、證人陳淑蓮經認定犯幫助詐欺取財罪之臺灣臺北地方法院
    109年度簡字第2603號刑事簡易判決、渣打銀行109年6月4日
    渣打商銀字第1090015961號函暨所附渣打6570帳戶之客戶資
    料及活期性存款歷史交易明細、渣打銀行110年2月17日渣打
    商銀字第1100005000號函暨所附本案渣打銀行帳戶之客戶資
    料及活期性存款歷史交易明細、中華郵政股份有限公司110
    年7月23日儲字第1100196247號函暨所附證人乙○○之烏日溪
    壩郵局帳戶客戶歷史交易清單各1份附卷可稽（見雲檢偵769
    2號卷第27至37、61至67頁；本院卷第25至31、123至129、2
    23、225至237、243至247、257、261至263、325至331頁）
    ，並有如附表各編號「證據及所在卷頁」欄所示被害人Moss
    y公司、告訴人丁○○及羅傅雯絹分別於警詢、偵訊時之指證
    、告訴人丁○○所提與本案詐欺集團不詳成員間傳送之臉書Me
    ssenger對話訊息擷圖、渠遭詐騙後依指示臨櫃存款至本案
    渣打銀行帳戶之交易明細、上揭告訴人之報案資料等證據資
    料存卷可佐，是上揭事實，首堪認定。據此，被告向證人乙○○借得之本案渣打銀行帳戶，業經本案詐欺集團以前述方式
    輾轉取得，並以之做為取得詐欺犯罪所得之存、提工具乙情
    ，同堪認定。
　㈡關於被告將本案渣打銀行帳戶之提款卡及提款密碼寄送予網
    路上所結識之「弗蘭克」，是否具備幫助詐欺取財或幫助洗
    錢之不確定故意乙節：
　⒈在金融機構開設帳戶，所請領之金融提款卡，係針對個人身
    份社會信用而予以資金流通，具有強烈之屬人性，而金融帳
    戶為個人理財工具，且金融提款卡亦事關個人財產權益保障
    ，其專有性甚高，除非本人或與本人具密切親誼關係者，難
    認有何正當理由可交付予他人，稍具通常社會歷練與經驗法
    則之一般人，亦均應有妥為保管該等物品，防止被他人冒用
    之認知，縱偶因特殊情況須將該等物品交付予他人，亦必深
    入瞭解該他人之可靠性與用途，再行提供使用，且該等專有
    物品，如落入不明人士手中，極易被利用為與財產有關犯罪
    工具，此係一般人日常生活經驗與通常之事理；兼以近來利
    用人頭帳戶以行詐騙之事屢見不鮮，詐欺集團以購物付款方
    式設定錯誤、中獎、朋友急需借款、家人遭擄、信用卡款對
    帳、提款卡密碼外洩、疑似遭人盜領存款等事由，詐騙被害
    人至金融機構櫃檯電匯，抑或持提款卡至自動櫃員機依其指
    示操作，使被害人誤信為真而依指示操作轉出款項至人頭帳
    戶後，詐欺集團成員隨即將之提領一空之詐騙手法，層出不
    窮，且經政府多方宣導，並經媒體反覆傳播，而諸如假勒贖
    電話、網路及電話詐騙等，多數均係利用他人帳戶，作為詐
    欺取財所得財物轉匯及取款以逃避檢警查緝之犯罪工具，是
    依一般人通常之知識、智慧及經驗，均得知悉或預見苟不以
    自己名義申請開戶，卻向不特定人蒐集帳戶供己使用，其目
    的極可能欲利用該帳戶供作非法詐財。查被告為56年1月間
    出生，於本案行為時，已年滿52歲乙情，有被告之個人戶籍
    資料（完整姓名）查詢結果1紙在卷可參（見本院卷第19頁
    ），且其自陳為國中畢業，曾在路邊擺攤販賣蚵嗲、擔任快
    炒店廚師，目前在嘉義縣東石鄉打工洗蚵（見本院卷第198
    、368頁），足認被告具有一定之智識程度及社會經驗，當
    為具有通常識別事理能力之人。而依被告所陳其於107年9月
    間在臉書上結識之「弗蘭克」，乃自稱為在泰國工作之英國
    籍建築工程師，被告僅見過「弗蘭克」之照片，未曾親自見
    過「弗蘭克」本人，雙方係藉由翻譯軟體傳送文字訊息聯繫
    等情（見本院卷第199、366至367頁），可知被告與「弗蘭
    克」素未謀面，並未實際相處、交往，是其對「弗蘭克」之
    真實身分、來歷背景等節之瞭解程度，自無可能如一般人長
    期互動往來般熟悉。又被告曾向臺灣銀行、合作金庫商業銀
    行、第一商業銀行、華南商業銀行、渣打銀行、中華郵政股
    份有限公司、玉山商業銀行、台新國際商業銀行、中國信託
    商業銀行、桃園信用合作社、雲林縣古坑鄉及水林鄉農會申
    辦金融帳戶使用，有卷附被告歷來開設金融帳戶紀錄資料可
    按（見本院卷第307至309頁），加以被告前述之智識能力及
    社會工作經驗，其當可認識在金融機構開立帳戶並無特殊條
    件限制，任何人均可至不同金融機構申請開立多數帳戶使用
    ，惟「弗蘭克」卻自107年10月間起，選擇在網路上向素不
    相識、甫接觸未久、毫無堅實信任基礎之被告徵求個人專屬
    性甚高之金融帳戶提款卡及提款密碼，且需求數量並非單一
    ，甚至願意支付對價以取得其他不認識之人所申辦本身不具
    特別價值之金融帳戶資料（如被告所陳，「弗蘭克」請其先
    支付借用帳戶之報酬予證人乙○○，「弗蘭克」再將同額款項
    匯予被告，見本院卷第387頁），此顯與一般社會交易常態
    有別，應有相當可疑。
　⒉被告於本案警詢、偵訊、本院準備程序中及審理時固均供稱
    其係相信「弗蘭克」表示需要亞洲帳戶匯入「弗蘭克」父親
    在泰國之遺產，之後「弗蘭克」會來臺定居並與其結婚，若
    其能協助取得更多金融帳戶，將更便利於處理遺產事宜等說
    詞，始將其向證人乙○○借得之本案渣打銀行帳戶資料寄送至
    國外予「弗蘭克」使用云云（見北檢偵26411號卷第12頁；
    雲檢偵7692號卷第17至19頁；本院卷第199至200、202、368
    頁），惟細觀被告所提其與「弗蘭克」間經由網路傳送之對
    話訊息內容（見本院卷第225至237、257、261至263頁），
    其中可見「弗蘭克」曾傳送「今天我從國稅局辦公室回來後
    感到很累為了確認付款，我今天為他們存了82,000英鎊，餘
    額是18,000英鎊…我的律師他們都同意為我籌集10,000英鎊
    ，但我現在需要8,000英鎊的餘額。付款需要在下週四之前
    完成，親愛的基於合同協議文件泰國工程部只給我6個工作
    日來完成收入稅的支付或者錢將被終止。我很擔心，現在不
    知道該怎麼辦，我有一個瘋狂的頭痛，因為我沒有人幫助我
    在下週三之前再次完成8,000英鎊的餘額。所以我可以從稅
    務局收到清關收據，清關收據是唯一可以讓我從泰過工程部
    獲得5,000,000.00英鎊的收據。明天我會去商場賣掉我的Go
    ld Rolex手錶和Iphone來籌集一些錢」等語予被告，其餘則
    多為「弗蘭克」表示需要被告儘速備妥金融帳戶之提款卡，
    以藉此自律師及朋友處取得資金等內容。是依「弗蘭克」與
    被告間使用翻譯軟體後所傳送語意不甚精確之對話訊息，實
    難認定「弗蘭克」確有如被告所稱係以需要金融帳戶存匯「
    弗蘭克」父親在泰國之遺產為由，而向被告募集金融帳戶資
    料使用之情形，亦無從得知「弗蘭克」究係為處理何種遺產
    之何等處理程序，而需責由素昧平生之被告跨國提供金融帳
    戶之提款卡及提款密碼以協助辦理遺產手續。再細繹被告於
    108年8月10日前往基隆市警察局第一分局接受調查時製作之
    筆錄內容，當時被告係稱其在臉書上認識在泰國從事建築生
    意之英國人「弗蘭克」，因「弗蘭克」表示需要銀行帳戶做
    生意上資金往來，故被告為此先後將自己名下申辦之帳戶資
    料及向證人乙○○借得之本案渣打銀行帳戶資料寄送國際郵件
    至國外予「弗蘭克」使用等語（見基檢偵4770號卷第26至27
    頁），若以此對照被告上開所稱其寄送本案渣打銀行帳戶之
    提款卡及提款密碼予「弗蘭克」係供處理遺產使用乙情，亦
    足見其前後所述明顯不一，且同樣難以確知「弗蘭克」究係
    從事何種建築生意，而僅能透過在網路上結識之被告跨海提
    供金融帳戶之提款卡及提款密碼，以利資金存匯，諸此均堪
    認被告前揭所辯提供本案渣打銀行帳戶資料予「弗蘭克」之
    原因，顯有疑義。
　⒊參諸證人乙○○於本案及其被訴幫助詐欺取財案件中所為之證
    述，其歷來均證稱被告係以丈夫在馬來西亞做工程，需要使
    用臺灣的帳戶，但因被告沒有那麼多帳戶可供使用，才向其
    借帳戶，其有提醒被告不得將本案渣打銀行帳戶交予詐騙集
    團或挪作不法用途，被告當時有承諾不會亂用該帳戶，但最
    終仍發生本案如附表所示之被害人及告訴人遭詐騙之結果等
    語（見基檢偵4770號卷第23至24頁；北檢偵26411號卷第16
    至17頁；本院卷第78至80頁），若對照被告供稱其與在泰國
    工作之「弗蘭克」僅係透過網路認識之網友，雙方未曾實際
    見面、相處，而係經由傳送文字訊息彼此聯繫，「弗蘭克」
    曾表示日後要到臺灣定居及與其結婚等情（見本院卷第199
    至201、366至367、374至375頁），顯然被告於向證人乙○○
    借用本案渣打銀行帳戶時，係虛構自己已婚且先生係在馬來
    西亞工作等情節，且其當時說明「先生」有使用臺灣金融帳
    戶之原因，亦係為從事建築工程需要帳戶流通資金，此均與
    被告歷來所稱寄送本案渣打銀行帳戶之提款卡及提款密碼予
    「弗蘭克」，係要提供人在泰國工作之「弗蘭克」存匯父親
    在泰國之遺產等說詞迥然有異。是由被告向證人乙○○借用本
    案渣打銀行帳戶時，曾以不存在之配偶、相異之工作地點、
    與被告後續自陳借用帳戶原因有別之事由誆騙證人乙○○等情
    觀之，已足推認被告為取得本案渣打銀行帳戶資料，不惜矇
    騙朋友之事實，則若非被告主觀上已預見所借用之本案渣打
    銀行帳戶將來會有資金存匯情形，而該等資金流動可能涉及
    「被告所稱目的」以外之用途，被告又不欲人知此節，實無
    從說明其上揭以不實事由借用本案渣打銀行帳戶行為之合理
    性。
　⒋被告於寄送本案渣打銀行帳戶之提款卡及提款密碼前，即曾
    應「弗蘭克」要求，於107年10月22日、同年12月4日及108
    年1月7日，先後寄送自己申辦之第一商業銀行帳戶、渣打65
    70帳戶及臺灣銀行帳戶之提款卡、提款密碼至「弗蘭克」指
    定之國外地址乙情，業經認定如前。而酌之卷附渣打銀行函
    覆之渣打6570帳戶客戶資料（見雲檢偵7692號卷第29頁），
    可知該帳戶於107年12月17日業經臺南市政府警察局永康分
    局大橋派出所通報設定為警示帳戶，再參以被告於108年1月
    21日為警通知而前往雲林縣警察局北港分局偵查隊製作之筆
    錄（見本院卷第213至217頁），可知被告於該次警詢時，即
    被告知前案之告訴人劉珍玫因受不詳詐欺集團實施詐騙，致
    陷於錯誤而將48萬7,000元匯入渣打6570帳戶內，嗣該等款
    項已遭人提領殆盡等情，被告為此曾提出寄送國際快捷郵件
    單據，說明自己先前提供渣打6570帳戶之提款卡及提款密碼
    予「弗蘭克」之緣由，並極力澄清自己不清楚「弗蘭克」是
    否為詐欺集團一員，且表明若其事先知情，即絕無可能提供
    帳戶資料予詐騙份子作為詐取被害人財物之工具。嗣於同年
    2月27日被告因前案至雲林地檢署接受檢察事務官詢問時，
    亦再次表示自己係為協助「弗蘭克」將某筆資金存入亞洲之
    帳戶，以便「弗蘭克」日後來臺與自己同居，方提供渣打65
    70帳戶之提款卡及提款密碼予「弗蘭克」，自己沒有與不詳
    詐欺集團成員共謀對告訴人劉珍玫施行詐術，其知道若他人
    取得自己名下帳戶之提款卡及密碼，即可能利用該帳戶實施
    包含詐騙在內之犯罪等語（見本院卷第219至222頁），由此
    堪認於被告向證人乙○○借用本案渣打銀行帳戶資料前，其經
    由前案檢警機關之調查過程及受告知之他人遭詐騙經過，佐
    以其自行申辦之渣打6570帳戶於寄送至國外不久後，即經通
    報而由金融機構設定為警示帳戶乙情，已足知悉自己將名下
    申辦之帳戶依「弗蘭克」指示寄送出國後，隨即發生他人遭
    詐騙而轉匯款項至渣打6570帳戶內，該等款項嗣又遭人提領
    一空之事實。至此，就被告具相當之智識程度及社會經驗以
    觀，應得以認知其先前提供金融帳戶資料予「弗蘭克」使用
    ，已使其中之渣打6570帳戶輾轉淪為不詳詐欺集團取得詐欺
    犯罪所得之工具，則其就自己若應「弗蘭克」要求而繼續提
    供金融帳戶之提款卡及提款密碼予該人支配使用，所提供之
    金融帳戶資料恐再成為「弗蘭克」或不詳之詐欺集團成員用
    以從事不法犯罪行為乙節，自無可能毫無預見，是被告於本
    院準備程序中猶辯稱不知道為何渣打6570帳戶會被警示，其
    以為是先前欠稅致帳戶遭凍結，也不清楚為何別人要對其提
    告云云，自難採信。
　⒌被告縱使在與「弗蘭克」接觸之始，不甚瞭解與其聯繫之該
    名網友背景，亦欠缺檢視「弗蘭克」要求其提供複數金融帳
    戶提款卡及提款密碼至國外乙事合理性之機會，然自被告因
    涉嫌詐欺取財犯罪而經歷前案之調查程序後，其非無藉此相
    當異常之經歷，反思下列問題：⑴「弗蘭克」宣稱要來臺與
    被告定居及結婚，而需要把「弗蘭克」父親在泰國之遺產存
    入亞洲帳戶，則為何「弗蘭克」不選擇將父親遺產悉數指定
    匯款或存入被告告知之金融帳戶內，反而大費周章地要求被
    告跨國寄送金融帳戶之提款卡及提款密碼，究竟「弗蘭克」
    「處理遺產」有何親自支配使用該等金融帳戶資料之必要，
    況此舉尚且徒增該等金融帳戶資料無法在國外順利操作機器
    使用之風險及勞費？⑵「弗蘭克」既自稱在泰國從事建築工
    程，何以其指示被告寄送金融帳戶之地址部分係位於馬來西
    亞，且收件人均非「弗蘭克」本人（如本院卷第223、243至
    247頁之國際快捷郵件寄件人收執聯、國際運送收據所示）
    ？若「弗蘭克」尚能委由不詳之人收件，何以不能向其委託
    之人商借金融帳戶以便「處理『弗蘭克』父親之遺產」，而需
    透過網路千里尋覓偶然聊天結識、毫無互信及情感基礎之被
    告，以進行龐大遺產之轉移計畫？又被告固稱其獲悉渣打65
    70帳戶遭通報設定為警示帳戶及自己遭人提告詐欺乙事後，
    曾詢問「弗蘭克」為何單純提供金融帳戶資料會衍生上開風
    波，當時「弗蘭克」有告知將會來臺協助解決官司云云（見
    本院卷第201頁），惟無論依被告歷來之供述，抑或其提出
    與「弗蘭克」間傳送之對話訊息內容（見本院卷第261頁）
    ，均僅能得知「弗蘭克」曾泛稱將會赴臺與被告一起解決所
    有問題，然對於為何被告依指示寄送出國之金融帳戶資料會
    遭詐欺集團挪為詐取被害人財物使用、「弗蘭克」實際上使
    用被告所提供金融帳戶資料之經過為何、「弗蘭克」將於何
    時抵臺及以何具體方式共同解決詐騙紛爭等節，全未見「弗
    蘭克」詳予說明，則於此「詐騙疑雲」未獲釐清或擔保將能
    妥適解決之情形下，被告又於108年5月初再度應「弗蘭克」
    要求，貿然將本案渣打銀行帳戶之提款卡及提款密碼寄送至
    「弗蘭克」指定之馬來西亞地址，該等金融帳戶資料自有極
    高再次遭不詳詐騙份子挪作犯罪使用之蓋然性，此絕非被告
    於事前所不能預見，由此益徵被告主觀上存有本案渣打銀行
    帳戶亦有可能遭不詳之人持以作不法目的使用，惟為滿足「
    弗蘭克」需求，仍不甚在意，而容任素未謀面亦無法掌握來
    歷背景之人對本案渣打銀行帳戶為支配使用乙情，至為灼然
    。從而，被告辯稱其以為「弗蘭克」會解決其前案涉嫌詐騙
    之問題，因此沒有想太多又再寄送金融帳戶資料至國外，其
    係直到本案渣打銀行帳戶亦遭通報為警示帳戶後，始知悉該
    帳戶被挪作非法使用，其也是被騙云云，要無可取。
　⒍按刑法上故意，分直接故意（確定故意）與間接故意（不確
    定故意），行為人對於構成犯罪之事實，明知並有意使其發
    生者，為直接故意；行為人對於構成犯罪之事實，預見其發
    生而其發生並不違背其本意者，為間接故意。再幫助犯成立
    ，以行為人主觀上認識被幫助者，正欲從事犯罪或係正在從
    事犯罪，且該犯罪有既遂可能，而其行為足以幫助他人實現
    構成要件者，即具有幫助故意，並不以行為人確知被幫助者
    ，係犯何罪名為必要。查本案依被告之智識能力及社會經驗
    ，可認識若有人不以自己名義向金融機構申請開戶，卻選擇
    逕向無特殊信賴關係之他人蒐集金融帳戶供己使用，其目的
    極可能將該帳戶挪作不法用途，且若被告將本案渣打銀行帳
    戶之提款卡及提款密碼均寄送至國外予他人使用，即無從管
    控他人實際操作該帳戶之情形，致該帳戶可能有不明甚至不
    法資金匯入、轉出等情。又被告因其於107年10月至108年1
    月間，配合「弗蘭克」要求，將自己申辦之3個金融帳戶之
    提款卡及提款密碼分次寄送至「弗蘭克」指定之國外地址，
    其中渣打6570帳戶早於107年12月17日即遭通報設定為警示
    帳戶，被告隨後於108年1月至2月間，亦遭承辦前案之檢警
    機關約詢、調查是否涉嫌提供金融帳戶予詐欺集團遂行詐欺
    取財犯罪，自有相當機會檢視「弗蘭克」徵求金融帳戶資料
    之合理性，亦可明確預見若未究明其寄交名下申辦之帳戶予
    「弗蘭克」使用，卻遭不詳詐騙份子挪作不法用途之原因，
    則其日後再應「弗蘭克」要求寄交帳戶資料時，極可能再衍
    生相同涉案風險。惟承前所述，依卷存事證，不僅無從得知
    被告於前案發生後，有無責問「弗蘭克」事發原因或詳加研
    擬共同解決涉嫌詐騙乙事之方法，且自被告於108年5月1日
    傳送予「弗蘭克」之對話訊息（見本院卷第261頁），尚可
    知被告於108年4月底、5月初匯款5,000元予證人乙○○以借用
    本案渣打銀行帳戶當時，前案偵查程序尚未終結，則被告顯
    然係於自己涉嫌提供金融帳戶予不詳詐欺集團成員遂行詐騙
    被害人財物之案件尚未完成調查、釐清責任歸屬前，未記取
    教訓，即又順應「弗蘭克」要求，再度提供本案渣打銀行帳
    戶之提款卡及提款密碼予「弗蘭克」支配使用，而依其一再
    自陳之所以配合寄送本案渣打銀行帳戶資料至國外予「弗蘭
    克」操作、使用，係為使「弗蘭克」得以早日來臺與自己同
    居、交往、結婚乙情（見雲檢偵7692號卷第19頁；本院卷第
    200至201、366、374至375頁），已堪認被告於108年5月初
    將本案渣打銀行帳戶之提款卡及提款密碼寄送至國外前，雖
    無「弗蘭克」或其他不詳人士使用其寄交之金融帳戶資料必
    持以詐騙他人之確信，然其對於自己個人利益之考量遠高於
    他人財產法益是否因此受害，是其心態上顯具有縱有人以其
    提供之金融帳戶資料實施詐欺犯罪，仍容任他人遭受詐騙之
    結果發生亦不違背其本意，而確有幫助「弗蘭克」暨所屬本
    案詐欺集團不詳成員利用本案渣打銀行帳戶為詐欺取財犯罪
    之不確定故意甚明。
　⒎又特定犯罪之正犯實行特定犯罪後，為掩飾、隱匿其犯罪所
    得財物之去向及所在，而令被害人將款項轉入其所持有、使
    用之他人金融帳戶，並由該特定犯罪正犯前往提領其犯罪所
    得款項得手，如能證明該帳戶內之款項係特定犯罪所得，因
    已被提領而造成金流斷點，該當掩飾、隱匿之要件，該特定
    犯罪正犯自成立一般洗錢罪之正犯。至刑法第30條之幫助犯
    ，係以行為人主觀上有幫助故意，客觀上有幫助行為，即對
    於犯罪與正犯有共同認識，而以幫助意思，對於正犯資以助
    力，但未參與實行犯罪之行為者而言。幫助犯之故意，除需
    有認識其行為足以幫助他人實現故意不法構成要件之「幫助
    故意」外，尚需具備幫助他人實現該特定不法構成要件之「
    幫助既遂故意」，惟行為人只要概略認識該特定犯罪之不法
    內涵即可，無庸過於瞭解正犯行為之細節或具體內容。金融
    帳戶乃個人理財工具，依我國現狀，申設金融帳戶並無任何
    特殊限制，且可於不同之金融機構申請多數帳戶使用，是依
    一般人之社會通念，若見他人不以自己名義申請帳戶，反而
    收購或借用別人之金融帳戶以供使用，並要求提供提款卡及
    告知密碼，則提供金融帳戶者主觀上如認識該帳戶可能作為
    對方收受、提領特定犯罪所得使用，對方提領後會產生遮斷
    金流以逃避國家追訴、處罰之效果，仍基於幫助之犯意，而
    提供該帳戶之提款卡及密碼，以利洗錢實行，仍可成立一般
    洗錢罪之幫助犯（最高法院刑事大法庭108年度台上大字第3
    101號裁定意旨可資參照）。查被告主觀上已預見其於108年
    5月初，再次應「弗蘭克」要求而寄交本案渣打銀行帳戶之
    提款卡及提款密碼至「弗蘭克」指定之馬來西亞地址，輾轉
    取得該金融帳戶資料之「弗蘭克」或其他不詳之人，極有可
    能將該帳戶挪作詐欺集團對被害人施用詐術後，收取被害人
    轉、存、匯入遭詐騙款項之犯罪工具等情，已經本院詳論如
    前，而若該詐欺集團成員繼而提領該等詐欺之不法所得，即
    可能切斷不法所得與詐欺犯罪之關聯性，因此產生遮斷資金
    流動軌跡、掩飾詐欺犯罪所得真正去向之效果，此情亦應為
    曾經歷前案調查程序之被告所得以預見（亦即被告經由前案
    檢警之詢問，已然知悉受詐騙之被害人轉、匯或存入渣打65
    70帳戶內之款項，業由不詳之人所提領，且無從得知遭領出
    之詐欺贓款後續流向為何，見本院卷第216頁）。然依前所
    述，被告為滿足一己私心，乃抱持不甚在意之態度，率爾將
    具有專屬性之本案渣打銀行帳戶資料任意提供「弗蘭克」暨
    所屬之本案詐欺集團使用，足認其主觀上具有縱使有人遭本
    案詐欺集團所騙而轉、匯、存入款項至本案渣打銀行帳戶內
    ，該等詐欺贓款復再遭本案詐欺集團不詳成員提領殆盡，致
    生掩飾不法犯罪所得真正去向之結果，仍不違背其本意，足
    見其主觀上亦具有幫助洗錢之不確定故意，至為明確（由此
    可見，以提供帳戶供詐欺集團使用者之主觀犯意而言，如已
    預見其提供之對象可能是詐欺集團，自然得以知悉詐欺集團
    徵求該帳戶之用意在於經由轉匯、提領款項之舉以掩飾不法
    所得之去向，否則何必向他人徵求帳戶？該帳戶除了用於掩
    飾資金流向外，豈有其他用途可助於詐欺集團？準此，行為
    人幫助詐欺與幫助洗錢之主觀犯意幾乎應同時存在）。　
　㈢綜上所述，被告前開所辯無非卸責之詞，要無可採。是本案
    事證明確，被告上開犯行堪可認定，應予依法論科。
二、論罪科刑：
  ㈠按刑法上之幫助犯，係對於犯罪與正犯有共同之認識，而以
    幫助之意思，對於正犯資以助力，並未參與實行犯罪之行為
    者而言。如未參與實行犯罪構成要件之行為，且係出於幫助
    之意思提供助力，即屬幫助犯，而非共同正犯。查本案被告
    將其借得之本案渣打銀行帳戶提款卡及寫有提款密碼之紙張
    均寄交予「弗蘭克」，再輾轉交由本案詐欺集團不詳成員使
    用，使該集團不詳成員得以將本案渣打銀行帳戶作為向如附
    表所示各被害人及告訴人施以欺罔之詐術後，據以收取詐得
    贓款之工具，被告主觀上具有幫助他人實行詐欺取財犯罪之
    不確定故意，而其提供本案渣打銀行帳戶資料，乃實施詐欺
    取財犯罪構成要件以外之行為，自應認屬幫助詐欺取財之犯
    行。又被告提供本案渣打銀行帳戶資料予真實身分、來歷背
    景均不詳之人使用，固非收受、持有或使用特定犯罪所得，
    且無積極之移轉或變更特定犯罪所得之行為，而不成立一般
    洗錢罪之正犯，然其主觀上既已認識所寄交之本案渣打銀行
    帳戶可能作為不法份子收受、提領詐欺犯罪所得使用，他人
    提領該帳戶內之款項後可能產生遮斷資金流動軌跡之效果，
    致後續難以循線追查不法犯罪所得之下落，卻仍基於幫助之
    犯意而提供該帳戶資料，顯有協助掩飾特定犯罪所得去向之
    行為，自應論以幫助犯一般洗錢罪。
  ㈡按詐欺取財以行為人著手實行詐欺犯行，至被害人交付財物
    為既遂。就洗錢犯行而言，行為人為掩飾、隱匿其犯罪所得
    財物之去向及所在，而令被害人將款項轉入其所持有、使用
    之他人金融帳戶，並由該行為人或其所指定之人前往提領其
    犯罪所得款項後，因已造成金流斷點，而該當掩飾、隱匿犯
    罪所得之要件，其犯罪行為即屬完成而既遂（最高法院110
    年度台上字第1848號判決意旨參照）。就附表編號3部分，
    告訴人羅傅雯絹遭受詐騙後已臨櫃匯款9萬5,573元至本案詐
    欺集團指定之本案渣打銀行帳戶內，惟嗣即遭渣打銀行大直
    分行圈存止扣乙情，業經告訴人羅傅雯絹陳述在卷（見基檢
    偵4770號卷第39頁），由此堪認本案詐欺集團成員所為詐欺
    取財犯行已告既遂。而依上開說明，本案詐欺集團成員既未
    及將詐欺贓款自本案渣打銀行帳戶中領出，自無掩飾詐欺犯
    罪所得之去向而形成金流斷點之虞，應認本案詐欺集團之正
    犯就該次分工所為之洗錢行為，僅止於未遂階段，從而，被
    告提供本案渣打銀行帳戶資料以協助掩飾特定犯罪所得去向
    之行為，自當論以一般洗錢未遂罪之幫助犯。
  ㈢本案核被告附表編號1、2所為，均係犯刑法第30條第1項前段
    、第339條第1項之幫助詐欺取財罪，及犯刑法第30條第1項
    前段、洗錢防制法第2條第2款、第14條第1項之幫助一般洗
    錢罪；而核被告附表編號3所為，則係犯刑法第30條第1項前
    段、第339條第1項之幫助詐欺取財罪，及犯刑法第30條第1
    項前段、洗錢防制法第2條第2款、第14條第2項、第1項之幫
    助一般洗錢未遂罪。起訴意旨固認被告本案係違反洗錢防制
    法第2條第2款規定而犯同法第14條第1項之一般洗錢罪，惟
    被告所為各應論以幫助一般洗錢罪及幫助一般洗錢未遂罪，
    已如前述，是起訴書上揭論罪，容有未洽。又刑事訴訟法第
    300條所謂變更法條，係指罪名之變更而言，若僅行為態樣
    有正犯、從犯之分，或既遂、未遂之分，即無庸引用刑事訴
    訟法第300條變更起訴法條（最高法院101年度台上字第3805
    號判決意旨參照），是就被告本案違反洗錢防制法犯行部分
    ，均不生變更起訴法條之問題，併予指明。
  ㈣被告以一提供本案渣打銀行帳戶資料之行為，幫助本案詐欺
    集團詐欺如附表所示3人財物及數次洗錢（其中附表編號3部
    分係洗錢未遂），係以一行為而觸犯數罪名，為想像競合犯
    ，應依刑法第55條前段規定，從一重之幫助一般洗錢罪論處
    。  
　㈤被告本案係幫助他人犯一般洗錢罪，並非親自實施一般洗錢
    罪之正犯，爰依刑法第30條第2項規定，按正犯之刑減輕之
    。
　㈥爰審酌被告應可知悉現今社會詐欺歪風盛行，造成人心惶惶
    ，彼此間之信任感崩解，疏離感則急速加劇，竟為滿足一己
    私心，即任意將所借得之本案渣打銀行帳戶之提款卡及書寫
    在紙張上之提款密碼交予他人使用，致使無辜民眾受騙而蒙
    受損失，助長詐欺犯罪風氣之猖獗，其行為已然影響社會正
    常交易安全及破壞金融秩序，並實際造成如附表編號1、2所
    示之被害人及告訴人受騙而受有財產上損害，復因被告提供
    本案渣打銀行帳戶掩飾詐欺犯罪所得之去向，造成執法機關
    不易查緝本案詐欺集團成員之真實身分，更增加受害者求償
    之困難，所為誠值非難；又被告犯後飾詞否認犯行，未坦然
    面對自己之過錯，尚無故缺席本院因其聲請而安排其與告訴
    人丁○○試行調解之程序（見本院卷第291頁之調解程序不成
    立筆錄所示），迄今仍因缺乏賠償誠意致未能與被害人Moss
    y公司或告訴人丁○○達成和解，實難就其刑度為有利之認定
    （被告固得基於防禦權之行使而否認犯行，本院亦不得以此
    作為加重量刑之依據，但此與其餘相類似、坦承全部犯行的
    案件相較，自仍應於量刑時予以參酌、區別，以符平等原則
    ）；惟念及被告並非直接實施詐欺取財及洗錢犯罪之正犯，
    犯罪情節較屬輕微；兼衡被告自陳為國中畢業之智識程度，
    及其未婚、現打工洗蚵、尚有年僅13歲之女兒賴其扶養之家
    庭生活、工作經濟狀況等一切情狀（見本院卷第368、386、
    388頁），量處如主文所示之刑，並就所宣告併科罰金刑部
    分，諭知易服勞役之折算標準。至被告所犯之罪雖不得易科
    罰金，然依刑法第41條第3項之規定，仍得聲請易服社會勞
    動，附此敘明。　　
三、關於沒收：　　
  ㈠關於犯罪工具之沒收：
　　按供犯罪所用、犯罪預備之物或犯罪所生之物，屬於犯罪行
    為人者，得沒收之；前2項之沒收，於全部或一部不能沒收
    或不宜執行沒收時，追徵其價額；又宣告前2條之沒收或追
    徵，有過苛之虞、欠缺刑法上之重要性、犯罪所得價值低微
    ，或為維持受宣告人生活條件之必要者，得不宣告或酌減之
    ，刑法第38條第2項前段、第4項、第38條之2第2項各定有明
    文。查被告寄送之本案渣打銀行帳戶之提款卡及提款密碼，
    雖係供犯罪所用之物，然未經扣案，迄今亦未取回，而該提
    款卡可隨時停用、掛失補辦，單獨存在亦不具刑法上之非難
    性，倘予沒收或追徵，除另使刑事執行程序開啟之外，對於
    犯罪行為之不法、罪責評價並無影響，復不妨礙被告刑度之
    評價，對於預防及遏止犯罪之助益不大，欠缺刑法上重要性
    ，是本院認該等物品並無沒收或追徵之必要，爰不予宣告沒
    收或追徵。
　㈡關於犯罪所得之沒收：
　  洗錢防制法第18條第1項前段規定「犯第14條之罪，其所移
    轉、變更、掩飾、隱匿、收受、取得、持有、使用之財物或
    財產上利益，沒收之」，其無「不問屬於犯罪行為人與否」
    之要件（絕對義務沒收），實務上一向認為倘法條並未規定
    「不問屬於犯罪行為人與否均沒收」時，自仍以屬於被告所
    有者為限，始應予沒收，故認在洗錢防制法並未規定「不問
    屬於犯罪行為人與否」之情形下，自宜從有利於被告之認定
    ，以屬於（指實際管領）犯罪行為人者為限，始應（相對義
    務）沒收。經查，本案依卷存事證，並無積極證據足認被告
    曾因寄交本案渣打銀行帳戶資料予「弗蘭克」而獲有任何報
    酬或對價，且亦查無證據足證本案詐欺取財之正犯詐得附表
    編號1、2所示被害人及告訴人之款項後曾分配予被告，被告
    復未親自提領如附表編號1、2「轉帳/匯款/存款金額」欄所
    示之詐欺贓款，又被告已將本案渣打銀行帳戶之提款卡及提
    款密碼寄交予「弗蘭克」，是其已無從實際管領，並加以處
    分本案渣打銀行帳戶內之款項，而查無屬於被告之財物或犯
    罪所得，自無從依上開規定宣告沒收。至附表編號3所示告
    訴人羅傅雯絹遭詐騙匯出之款項，業經渣打銀行中正分行圈
    存止扣，告訴人羅傅雯絹並已全數領回，已如前述，應認該
    犯罪所得已實際合法發還給被害人，爰不予宣告沒收或追徵
    ，併此敘明。
據上論斷，應依刑事訴訟法第299條第1項前段，洗錢防制法第2
條第2款、第14條第1項、第2項，刑法第11條前段、第339條第1
項、第30條第1項前段、第2項、第55條前段、第42條第3項前段
，刑法施行法第1條之1第1項，判決如主文。
本案經檢察官甲○○提起公訴，檢察官蕭仕庸到庭執行職務。
中　　華　　民　　國　　110 　年　　8 　　月　　31　　日
                  刑事第六庭  審判長法  官  梁智賢
　　　　　　　　　　　              法  官  陳雅琪
　　　　　　　　　　　              法  官  蘇珈漪
以上正本證明與原本無異。
如不服本判決應於收受判決後 20 日內向本院提出上訴書狀，並
應敘述具體理由；其未敘述上訴理由者，應於上訴期間屆滿後
20 日內向本院補提理由書（均須按他造當事人之人數附繕本）
。「切勿逕送上級法院」。
                              書記官  曾百慶 
中　　華　　民　　國　　110 　年　　8 　　月　　31　　日

附錄本案論罪科刑法條全文：
中華民國刑法第30條
幫助他人實行犯罪行為者，為幫助犯。雖他人不知幫助之情者，
亦同。
幫助犯之處罰，得按正犯之刑減輕之。

中華民國刑法第339條
意圖為自己或第三人不法之所有，以詐術使人將本人或第三人之
物交付者，處5年以下有期徒刑、拘役或科或併科50萬元以下罰
金。
以前項方法得財產上不法之利益或使第三人得之者，亦同。
前2項之未遂犯罰之。

洗錢防制法第2條
本法所稱洗錢，指下列行為：
一、意圖掩飾或隱匿特定犯罪所得來源，或使他人逃避刑事追訴
    ，而移轉或變更特定犯罪所得。
二、掩飾或隱匿特定犯罪所得之本質、來源、去向、所在、所有
    權、處分權或其他權益者。三、收受、持有或使用他人之特
    定犯罪所得。
　　
洗錢防制法第14條
有第2條各款所列洗錢行為者，處7年以下有期徒刑，併科新臺幣
5百萬元以下罰金。
前項之未遂犯罰之。
前2項情形，不得科以超過其特定犯罪所定最重本刑之刑。

附表：
編號 告訴人/被害人       詐欺方式 轉帳/匯款/存款時間 轉帳/匯款/存款金額（新臺幣） 轉/匯/存入之金融帳戶   證據及所在卷頁  1 被害人Mossy公司  由本案詐欺集團某不詳成員於108年4月8日前某時，以假冒元亨泰水轉印公司（下稱元亨泰公司）使用之電子信箱方式，寄發電子郵件向Mossy公司佯稱：元亨泰公司收款帳戶已變更為以陳淑蓮名義向元大商業銀行華山分行申設之帳戶（帳號：000-00000000000000號）云云，致Mossy公司承辦人員陷於錯誤，先後於108年4月8日下午2時54分許、同年月29日下午2時9分許，各匯款美金8萬931元、2萬4,277.5元至上開元大商業銀行華山分行帳戶，陳淑蓮隨後於右欄時間，陸續自其元大商業銀行華山分行帳戶以現金存入及轉帳方式，將右欄金額分別存入、轉入右欄帳戶內，旋遭提領一空。 108年5月13日中午12時45分許 24萬元 本案渣打銀行帳戶 ⑴證人元亨泰公司業務丙○○108年5月17日警詢筆錄（北檢偵26411號卷第29至31頁） ⑵陳淑蓮存匯款資料1份（北檢偵26411號卷第33至34頁） ⑶渣打銀行110年2月17日渣打商銀字第1100005000號函暨所附本案渣打銀行帳戶活期性存款歷史明細查詢（本院卷第123至129頁）    108年5月13日下午1時27分許 46萬元    2 告訴人丁○○  由本案詐欺集團某不詳成員於108年4月底某日，以臉書暱稱「Zhang Wei」與丁○○聯繫，自稱為石油工程師，佯稱：其在義大利開採石油，但因風浪太大導致機器故障，欲向丁○○借款維修機器云云，致丁○○陷於錯誤，依指示前往臺北市○○區○○路000號之渣打銀行大直分行，於右欄時間臨櫃存款右欄金額至右欄帳戶內，旋遭提領一空。 108年5月22日中午12時10分許 40萬元 本案渣打銀行帳戶 ⑴告訴人丁○○108年8月2日、同年月7日警詢筆錄、108年11月4日偵訊筆錄（本院卷第85至92、110至119頁） ⑵告訴人丁○○所提渣打銀行大直分行現金存款交易明細1紙（本院卷第95頁） ⑶告訴人丁○○所提與臉書暱稱「Zhang Wei」之人傳送之臉書Messenger對話訊息擷圖共20張（本院卷第171至176頁） ⑷內政部警政署反詐騙案件紀錄表、臺北市政府警察局內湖分局港墘派出所受理詐騙帳戶通報警示簡便格式表、受理各類案件紀錄表、受理刑事案件報案三聯單各1份（本院卷第106至107、169至170頁） ⑸渣打銀行110年2月17日渣打商銀字第1100005000號函暨所附本案渣打銀行帳戶活期性存款歷史明細查詢（本院卷第123至129頁）  3 告訴人羅傅雯絹  由本案詐欺集團某不詳成員於108年4月底某日，以社群軟體Instagram帳號「Raymond Christian」與羅傅雯絹聯繫，自稱為葉門維和部隊之醫生，佯稱：其得到一筆獎金為美金250億元，要請羅傅雯絹代為保管，惟羅傅雯絹需協助支付Fast-link快遞修改及運費云云，致羅傅雯絹陷於錯誤，依指示前往新竹市○區○○路000號之渣打銀行中正分行，於右欄時間臨櫃匯款右欄金額至右欄帳戶內。嗣該款項經渣打銀行中正分行即時圈存止扣，未遭提領。 108年5月27日上午9時3分許 9萬5,573元 本案渣打銀行帳戶 ⑴告訴人羅傅雯絹108年5月27日警詢筆錄、108年10月14日偵訊筆錄（基檢偵4770號卷第37至41、203至207頁） ⑵內政部警政署反詐騙諮詢專線紀錄表、新竹市政府警察局第一分局北門派出所受理詐騙帳戶通報警示簡便格式表、受理刑事案件報案三聯單、金融機構聯防機制通報單各1份（基檢偵4770號卷第79至81、99、101、173頁） ⑶渣打銀行110年2月17日渣打商銀字第1100005000號函暨所附本案渣打銀行帳戶活期性存款歷史明細查詢（本院卷第123至129頁）